【裁判字號】    99,抗,1362
【裁判日期】    991118
【裁判案由】    詐欺
【裁判全文】
臺灣高等法院刑事裁定                  99年度抗字第1362號
    抗  告  人  臺灣新竹地方法院檢察署檢察官
    被      告  己○○○○○○.
    選任辯護人  楊長岳  律師
    被      告  丙○○
    選任辯護人  廖健智  律師
    被      告  戊○○
                丁○○
                甲○○
                乙○○○○○○.
                庚○○
    選任辯護人  梁基暉  律師
上列抗告人因被告等詐欺案件，不服臺灣新竹地方法院中華民國
99年10月4日裁定（98年度審易字第548號），提起抗告，裁定如
下：
    主      文
原裁定撤銷，發回臺灣新竹地方法院。
    理      由
一、原裁定略以，檢察官於起訴書犯罪事實欄第一段僅提及被告
    等以加入「天顏坊公司」及「印月新公司」為詐騙內容，而
    附表（一）編號第1 、2 、3 、5 、6 、7 、8 、9 、11、
    12、14、15、16、17、18、19、20、21、22、23、24、27、
    28、29、30、31、35、36、38號及附表（二）編號2 號所示
    詐騙公司之名稱卻非上述兩家公司，而是「克麗緹娜緣家族
    」，且附表（二）編號3 及10號均無相關聯犯罪情節之記載
    ，顯見檢察官就此部分之犯罪事實並未提出證據資料及證明
    方法，可認檢察官所指出之證明方法顯不足以認定被告等有
    成立此部分犯罪之可能。經裁定命檢察官補正被告等犯罪之
    證據並指出證明方法，於民國99年8 月25日送達；逾期仍未
    補正。因認檢察官起訴有刑事訴訟法第161 條第1 項、第2
    項情形，而裁定駁回起訴等語。
二、抗告意旨略以：（一）附表一編號第1 、2 、3 、5 、6 、
    7 、8 、9 、11、12、14、15、16、17、18、19、20、21
    、22、23、24、27、28、29、30、31、35、36、38號及附表
    二編號2 號雖註明被告等詐騙公司之名稱為「克麗緹娜緣家
    族」，但起訴書犯罪事實欄一本文記載部分，與犯罪事實欄
    所引附表一、二部分，均相互結合而為起訴書之犯罪事實。
    綜合犯罪事實欄一本文記載部分與附表部分，起訴書犯罪事
    實一所指之犯罪事實為：被告黃浚瑋於91年間至97年8 月間
    ，先後藉「克麗緹娜緣家族」、「天顏坊公司」及「印月新
    公司」之名義，以購買美容商品、投資等相同手段，行騙被
    害人等，使渠等陷於錯誤，配合辦理貸款，而由被告等領走
    款項朋分，不能僅認犯罪事實欄本文之記載屬於起訴犯罪事
    實，而犯罪事實欄所引附表部分即非屬起訴犯罪事實。（二
    ）依附表所列被害人之指訴及其他書證，已足表明被告等之
    犯罪事實，並有被告等之警偵筆錄可憑，檢察官已經指出相
    當之證據方法，核與卷證資料相符等語。
三、經審查，認應撤銷原裁定，發回原審法院，論述如下：
（一）起訴書犯罪事實欄一固僅記載被告黃浚瑋先後於94、95年
      間設立「天顏坊公司」「印月新公司」，而陸續吸收其餘
      被告等擔任各種職位等情，而未提及被告黃浚瑋亦於早期
      組成「克麗緹娜緣家族」一節；但觀諸犯罪事實欄一第9
      、10行及以下之記載，已表明被告黃浚瑋等所招攬詐騙之
      被害人為起訴書附表一、二所示黃泓傑等244 名職業軍人
      ，並敘明被告等有如何之詐騙犯行，起訴書犯罪事實欄既
      經明確引述附表一、二所示各該情節，能否謂附表一編號
      第1 、2 、3 、5 、6 、7 、8 、9 、11、12、14、15、
      16、17、18、19、20、21、22、23、24、27、28、29、30
      、31、35、36、38號及附表二編號2 號註明被告詐騙公司
      名稱「克麗緹娜緣家族」等情非起訴之犯罪事實或就附表
      二編號3 及10號部分均無相關聯犯罪情節之記載，而認被
      告等有顯不足以成立此部分犯罪之可能，不無疑問。
（二）起訴書除於附表臚列被害人之指訴及相關書證外，並列載
      被告等於警詢、偵查中不利於己之陳述，因認被告等涉犯
      刑法第339 條第1 項或同條第3 項、第1 項等罪行。檢察
      官指出的證明方法已明確指出證據調查的途徑、待證事實
      的關聯性及證據的證明力等事項。原審認定檢察官就被告
      等之犯罪事實並未提出證據資料及證明方法，認檢察官所
      指出之證明方法顯不足認定被告等人有成立此部分犯罪之
      可能，並因命檢察官補正而逾期仍未補正，逕予裁定「公
      訴駁回」，實有再斟酌之餘地。
四、據上論結，應依刑事訴訟法第413條前段，裁定如主文。
中    華    民    國    99    年    11    月    18    日
                  刑事第六庭審判長法  官  邱同印
                                  法  官  吳淑惠
                                  法  官  郭豫珍
以上正本證明與原本無異。
不得再抗告。
                                  書記官  陳采薇
中    華    民    國    99    年    11    月    18    日

司法院資訊處製作；財團法人民間司法改革基金會備份。
